臺灣屏東地方法院刑事判決　　　　　　99年度交簡上字第82號
上　訴　人
即　被　告　吳冠穎
上列上訴人因過失傷害案件，不服本院99年度交簡字第676 號中
華民國99年8 月18日第一審簡易判決（聲請簡易判決處刑案號：
99年度調偵字第229 號），提起上訴，本院管轄之第二審合議庭
判決如下：
    主  文
原判決撤銷。
吳冠穎犯業務過失傷害罪，處拘役貳拾日，如易科罰金，以新臺
幣壹仟元折算壹日。緩刑貳年。
    事  實
一、吳冠穎考領有小型車普通駕駛執照，其平日以駕駛車牌號碼
    9082-TE 號自用小貨車載運漁貨販賣為業，為以駕駛為附隨
    業務之人。民國99年2 月7 日凌晨0 時40分許，其駕駛上開
    自用小貨車（聲請簡易判決處刑書誤為自用小客車），沿屏
    東縣林邊鄉○○路由南往北方向行駛，行經仁和路與中山路
    口欲左轉中山路時，本應注意轉彎車應讓直行車先行，而當
    時天候晴、夜間有照明、柏油路面無缺陷及障礙物、視距良
    好，並無不能注意之情事，竟疏未注意及此，貿然左轉中山
    路，致不慎與由鄭榮吉所騎乘，搭載王寶釵沿新興路北往南
    方向直行往仁和路行駛至該路口之車牌號碼HEF-589 號重型
    機車發生撞擊，鄭榮吉、王寶釵因之人車倒地，鄭榮吉因而
    受有臉部擦挫傷併疑腦震盪、左腳擦挫傷等傷害；王寶釵則
    受有右腳第五腳蹠骨骨折、左腳擦傷等傷害。吳冠穎於肇事
    後仍停留現場，於有偵查犯罪權限之公務員發覺其犯罪前，
    向據報前往處理之員警坦承駕車肇事，嗣並接受裁判。
二、案經鄭榮吉、王寶釵訴由屏東縣政府警察局東港分局報請臺
    灣屏東地方法院檢察署檢察官偵查後，聲請以簡易判決處刑
    。
    理  由
壹、證據能力方面：
    按傳聞法則之重要理論依據，在於傳聞證據未經當事人之反
    對詰問予以核實，乃予排斥，惟若當事人已放棄對原供述人
    之反對詰問權，於法院審判時表明同意該等傳聞證據可作為
    證據，基於證據資料愈豐富，愈有助於真實發現之理念，並
    貫徹刑事訴訟法修法加重當事人進行主義之精神，確認當事
    人對於證據能力有處分權之制度，傳聞證據經當事人同意作
    為證據，法院認為適當者，亦得為證據。本件上訴人即被告
    （下稱被告）吳冠穎於本院言詞辯論終結前，對於卷附具有
    傳聞證據性質之證據，均已知其情，然未聲明異議，本院復
    斟酌各該證據並非非法取得，亦無證明力明顯過低之情形，
    以之作為證據，應屬適當，是依刑事訴訟法第159 條之5 第
    1 項規定，應認該等證據均得採為證據。
貳、實體方面：
一、訊據被告吳冠穎對其於上揭時、地，因有如犯罪事實欄所載
    之駕駛行為疏失，致與告訴人鄭榮吉、王寶釵發生車禍，並
    導致告訴人2 人受有如上所述之傷害之事實，坦承不諱（見
    本院卷第21頁正面），並經證人即告訴人鄭榮吉、王寶釵分
    別於警詢及偵查中證述明確（鄭榮吉部分見警卷第6 至7 頁
    、偵卷第8 至9 頁；王寶釵部分見警卷第9 至10頁、偵卷第
    8 頁）；復有道路交通事故現場圖、道路交通事故調查報告
    表(一)、(二)，及輔英科技大學附設醫院診斷證明書、現場照片
    等件在卷足資佐證（依次見警卷第12頁、第13頁、第14頁、
    第15頁、第16頁、第17頁、第20至25頁）。又被告就本件車
    禍之發生，既有所過失，而其過失行為又肇致告訴人鄭榮吉
    、王寶釵受傷之結果，有如上述，則該二者間自有相當因果
    關係。從而，被告上開任意性之自白既有前揭證據可佐，核
    與事實相符，自得採為論罪科刑之依據。是以，本案事證已
    臻明確，被告上揭犯行洵堪認定。
二、被告吳冠穎平日係以駕駛車牌號碼9082-TE 號自用小貨車載
    運漁貨販賣為業之情，業經被告於本院供陳甚明（見本院卷
    第17頁反面），是其為以駕駛為附隨業務之人無訛，故核被
    告所為，係犯刑法第284 條第2 項前段之業務過失傷害罪。
    聲請簡易判決處刑意旨認被告所為，係犯同法條第1 項前段
    之普通過失傷害罪，容有未合，惟此二者之社會基本事實既
    屬同一，本院自得變更起訴法條予以審判。被告以1 過失行
    為，致告訴人鄭榮吉、王寶釵受傷，係1 行為觸犯數罪名，
    為想像競合犯，應從一重之業務過失傷害罪處斷。又被告肇
    事後，係由他人向警方報案，該報案人或勤務指揮中心轉來
    資料時並未報名肇事人姓名，而員警前往現場處理時，被告
    在場並承認為肇事人等情，有屏東縣政府警察局交通警察隊
    員警製作之屏東縣政府警察局道路交通事故肇事人自首情形
    紀錄表在卷可稽（見警卷第19頁），則被告既係於有偵查職
    權之公務員知悉其係犯罪者前，即向到場處理之員警坦認為
    肇事者，嗣並接受裁判，堪認其所為，業已符合刑法第62條
    前段規定之自首要件，爰依法減輕其刑。
三、原審認被告犯罪事證明確，因而予以論科，固非無見。然查
    ：(一)被告吳冠穎係以駕駛為附隨業務之人，業經認明如前，
    是自應對其論以刑法第284 條第2 項前段之業務過失傷害罪
    ，乃原判決認被告所為係犯同法條第1 項前段之普通過失傷
    害罪，尚有違誤。(二)又刑之量定，為求個案裁判之妥當性，
    法律賦予法院裁量之權，於科刑時自應審酌刑法第57條所列
    各款情狀，為被告量刑輕重之標準，俾符合罪刑相當，使罰
    當其罪，輕重得宜。被告於本院審理時業已與告訴人鄭榮吉
    、王寶釵達成民事和解，有本院調解筆錄1 份在卷足憑（見
    本院卷第22至23頁），原審未及審酌於此，致未能依刑法第
    57條第10款「犯罪後之態度」詳為審酌，科以被告適當之刑
    ，同有未合。被告上訴空言指摘原判決不當，固無理由，然
    原判決既有前揭可議之處，自應由本院將之撤銷改判。爰審
    酌被告前無犯罪前科，有臺灣高等法院被告前案紀錄表在卷
    可稽，堪認素行良好，其雖因一時不慎肇致本件交通事故，
    惟其事後業已坦承犯行，又與告訴人2 人達成民事和解；復
    斟酌其於本件交通事故之過失程度等一切情狀，量處如主文
    第2 項所示之刑，並諭知易科罰金之折算標準。再被告並無
    犯罪前科，前已述及，本院復參酌其犯後於法院審理時坦認
    過失犯行，在庭態度尚佳，足見其已有悔意，諒其經此偵、
    審程序之教訓後，當知警惕，應無再犯之虞，因認其上開所
    受宣告之刑以暫不執行為適當，乃併依刑法第74條第1 項第
    1 款之規定予以宣告緩刑2 年。
、按「道路交通案件處理辦法」（名稱修正為「道路交通事故
    處理辦法」）業經司法院與行政院於99年10月26日以院臺廳
    刑二字第0990024668號、院臺法字第0990056498號令會銜修
    正發布施行。該辦法第5 條原規定：「地方法院及其分院應
    設交通法庭辦理交通案件。」現則修正（條次變更為第4 條
    ）為：「法院得設交通法庭辦理交通事件。」是以本案雖未
    經本院以交通法庭專庭審理，於法亦無不合，附此敘明。
據上論結，應依刑事訴訟法第455 條之1 第1 項、第3 項、第36
9 條第1 項前段、第364 條、第299 條第1 項前段、第300 條，
刑法第284 條第2 項前段、第55條、第62條前段、第74條第1 項
第1 款，刑法施行法第1 條之1 ，判決如主文。
本案經檢察官鍾佩真到庭執行職務。
中    華    民    國   100    年    1     月    11    日
                  刑事第二庭    審判長法  官  徐美麗
                                      法  官  楊宗翰
                                      法  官  許瑜容
以上正本證明與原本無異。
不得上訴。
中    華    民    國   100    年    1     月    11    日
                                      書記官  溫訓暖
附錄本判決論罪科刑法條：
《刑法第284條》
因過失傷害人者，處6 月以下有期徒刑、拘役或5 百元以下罰金
，致重傷者，處1 年以下有期徒刑、拘役或5 百元以下罰金。
從事業務之人，因業務上之過失傷害人者，處1 年以下有期徒刑
、拘役或1 千元以下罰金，致重傷者，處3 年以下有期徒刑、拘
役或2 千元以下罰金。